【裁判字號】    99,聲,67
【裁判日期】    990720
【裁判案由】    停止執行
【裁判全文】
臺灣雲林地方法院民事裁定                99年度聲字第67號
聲  請  人  乙○
相  對  人  聯邦商業銀行股份有限公司
法定代理人  甲○○
上列當事人間聲請停止執行事件，本院裁定如下：
    主  文
聲請人供擔保新臺幣壹拾萬捌仟捌佰壹拾柒元後，本院九十九
年度司執字第一三七一九號清償債務強制執行事件其中有關聲請
人之執行程序，於本院九十九年度訴字第三○二號債務人異議之
訴事件判決確定或因撤回、和解、調解而終結前，應暫予停止。
聲請人其餘聲請駁回。
程序費用由兩造各自負擔。
    理  由
一、按有回復原狀之聲請，或提起再審或異議之訴，或對於和解
    為繼續審判之請求，或提起宣告調解無效之訴、撤銷調解之
    訴，或對於許可強制執行之裁定提起抗告時，法院因必要情
    形或依聲請定相當並確實之擔保，得為停止強制執行之裁定
    ，強制執行法第18條第2 項定有明文。又法院依強制執行法
    第18條第2 項定擔保金額而准許停止強制執行之裁定者，該
    項擔保係預備供債權人因停止執行所受損害之賠償，其數額
    應依標的物停止執行後，債權人未能即時受償或利用該標的
    物所受之損害額，或其因另供擔保強制執行所受之損害額定
    之，非以標的物之價值或其債權額為依據（最高法院91年度
    臺抗字第429 號、91年度臺抗字第111 號裁定意旨參照）。
二、本件聲請意旨略以：相對人以其對案外人李石吳（已歿）有
    債權存在，而伊係案外人李石吳（已歿）之繼承人，相對人
    乃執臺灣臺中地方法院99年度司執字第29370 號債權憑證向
    本院民事執行處聲請強制執行案外人李石吳（已歿）之其他
    繼承人繼承之財產，及聲請人對第三人中華郵政股份有限公
    司崙背郵局（下稱崙背郵局）、雲林縣崙背鄉農會、京城商
    業銀行股份有限公司崙背分公司（下稱京城商銀崙背分行）
    之存款債權，並經本院99年度司執字第13719 號清償債務強
    制執行事件受理在案。惟本案係於繼承開始前已發生代負履
    行責任之保證債務，依新修正民法繼承編施行法第1 條之3
    第2 項規定，若由伊繼續履行債務已顯失公平，因之伊得以
    所得遺產為限負限定責任，伊業以此為由對相對人提起第三
    人異議之訴；又伊被法院扣押之存款債權計有新臺幣（下同
    ）832,900 元【即扣押聲請人對第三人崙背郵局之存款債權
    616,373 元、扣押聲請人對第三人雲林縣崙背鄉農會之存款
    債權202,713 元、扣押聲請人對第三人京城商銀崙背分行之
    存款債權13,814元】，爰聲請准予供擔保停止執行本院99年
    度司執字第13719 號強制執行事件等語。
三、本件聲請人主張之上揭事實，業經本院調99年度司執字第13
    719 號清償債務強制執行事件卷宗查核無誤。另查，聲請人
    以其僅於繼承案外人李石吳（已歿）之遺產範圍內負清償責
    任，本院99年度司執字第13719 號強制執行事件執行聲請人
    之標的為聲請人之固有財產，應予撤銷為由，於民國99年7
    月19日提起債務人異議之訴，聲明本院99年度司執字第1371
    9 號清償債務強制執行事件，相對人不得依所附之執行名義
    ，就超過聲請人繼承自案外人李石吳（已歿）之財產範圍為
    強制執行，復經調閱本院99年度訴字第302 號債務人異議之
    訴卷宗屬實。是聲請人就本院99年度司執字第13719 號清償
    債務強制執行事件其中有關聲請人之執行程序聲請停止執行
    ，於法尚無不合，應予准許。至其餘強制執行程序乃係就案
    外人李石吳（已歿）之其他繼承人之財產為之，非聲請人提
    起債務人異議之訴之範圍，自無從停止執行，是聲請人此部
    分之聲請，應屬無據，應予駁回。
四、關於本件擔保金額之計算，本院審酌相對人於本院99年度司
    執字第13719 號強制執行事件中，聲請執行聲請人於第三人
    崙背郵局、雲林縣崙背鄉農會、京城商銀崙背分行之存款債
    權，經本院民事執行處於99年6 月10日向第三人崙背郵局、
    雲林縣崙背鄉農會、京城商銀崙背分行核發扣押命令，據第
    三人崙背郵局、雲林縣崙背鄉農會、京城商銀崙背分行陳報
    已依執行命令扣押聲請人之存款共計832,900 元，而相對人
    因停止執行可能遭受之損害，乃相當於相對人就強制執行債
    權無法及時受償所受之損失，故應以上開扣押命令所扣得之
    存款金額為計算標準，而依兩造爭訟金額832,900 元為計算
    標準，屬不得上訴第三審案件，並預計本院99年度訴字第30
    2 號債務人異議之訴事件之審理時間約為3 年4 月（按依司
    法院發布之各級法院辦案期限實施要點第2 條規定，民事通
    常程序案件第一審辦案期限為1 年4 個月，第二審辦案期限
    為2 年，本件債務人異議之訴繫屬日期為99年7 月19日），
    佐以法定遲延利率計算相對人因停止執行可能遭受之損害為
    138,817元【計算式：832,900 元×5 ％×（3 ＋4/12）＝
    138,817 元，元以下四捨五入】，酌定為本件聲請人聲請停
    止執行所應供擔保之金額。
五、依強制執行法第18條第2 項、第30條之1 ，民事訴訟法第95
    條，第79條，裁定如主文。
中    華    民    國    99    年    7     月    20    日
                  民事第二庭    法  官  楊昱辰
以上正本係照原本作成。
如對本裁定抗告，應於收受裁定正本送達後10日內向本院提出抗
告狀，並繳納抗告裁判費新臺幣1,000 元。
中    華    民    國    99    年    7     月    20    日
                                書記官  李松坤

司法院資訊處製作；財團法人民間司法改革基金會備份。
